【裁判字號】    97,易,304
【裁判日期】    970623
【裁判案由】    竊盜
【裁判全文】
臺灣嘉義地方法院刑事判決               97年度易字第304號
公  訴  人  臺灣嘉義地方法院檢察署檢察官
被      告  甲○○
上列被告因竊盜案件，經檢察官聲請以簡易判決處刑（97年度偵
字第3229號），本院認不宜以簡易判決處刑，改依通常程序審理
，被告於準備程序中就被訴事實為有罪之陳述，經本院裁定改依
簡式審判程序審理，判決如下：
    主  文
甲○○共同犯攜帶兇器竊盜罪，累犯，處有期徒刑柒月。
    事實及理由
一、本件犯罪事實：
(一)甲○○前曾因施用第一級毒品、第二級毒品案件，經本院以
    94年度訴字第441 號判決分別判處有期徒刑10月、6 月，應
    執行有期徒刑1 年3 月確定；嗣又因幫助恐嚇取財案件，經
    本院以95年度嘉簡字第453 號判決判處有期徒刑4 月確定；
    經裁定減刑並定應執行刑為有期徒刑9 月，如易科罰金，以
    銀元300 元即新台幣900 元折算1 日確定，於民國96年7 月
    15日執行完畢。詎其猶不知悔改，與乙○○（經傳喚、拘提
    無著，由本院另行審結）共同基於意圖為自己不法所有之犯
    意聯絡，於97年2 月2 日15時許騎乘機車前往嘉義縣水上鄉
    義興村7 鄰下菜園2 號之10旁，由甲○○把風，乙○○持客
    觀上足供為兇器使用之起子1 支，破壞丙○○所有停放於該
    處之車牌號碼9L-3041 號自用小貨車客座車門鎖後，竊取該
    車得手，並將之駛離。丙○○旋於當日16時餘申報失竊，嗣
    於97年2 月5 日在嘉義市○區○○路1 號旁尋獲上開車輛，
    警方自放置於車內之礦泉水瓶口採得唾液，送鑑定後發現與
    乙○○之DNA 相符，始循線查知上情。
(二)案經嘉義市政府警察局移送臺灣嘉義地方法院檢察官偵查後
    聲請以簡易判決處刑，本院認不宜以簡易判決處刑，改依通
    常程序審理，並改行簡式審判程序。
二、本件被告甲○○所涉犯者為刑法第321 條第1 項第3 款，非
    死刑、無期徒刑、最輕本刑為3 年以上有期徒刑之罪或高等
    法院管轄第一審案件。本院行準備程序時，被告甲○○就被
    訴事實為有罪之陳述，經告知簡式審判程序之旨，並聽取檢
    察官及被告甲○○之意見後，本院爰依刑事訴訟法第273 條
    之1 第1 項裁定行簡式審判程序。故本件簡式審判程序之證
    據調查，依刑事訴訟法第273 條之2 規定，不受同法第159
    條第1 項、第161 條之2 、第161 條之3 、第163 條之1 以
    及第164 條至第170 條規定之限制，合先敘明。
三、認定犯罪事實所憑證據：
(一)被告於警詢及本院審理中之自白。
(二)被害人丙○○於警詢中之證述。
(三)共同被告乙○○於警詢中之證述。
(四)贓物認領保管單、內政部警政署刑事警察局97年3 月31日刑
    醫字第0970028618號鑑驗書、嘉義市政府警察局現場勘查報
    告（含上開車輛尋獲後拍攝之照片12張）各1份。
四、論罪科刑：
(一)按刑法第321 條第1 項第3 款所定之兇器，其種類並無限制
    ，凡客觀上足對人之生命、身體、安全構成威脅，具有危險
    性之兇器均屬之。且祇須行竊時攜帶此種具有危險性之兇器
    為已足，並不以攜帶之初有行兇之意圖為必要（最高法院79
    年臺上字第5253號判例參照）。本件被告甲○○及共同被告
    乙○○行竊時所攜帶之起子1 支，雖未據扣案，惟既足以破
    壞車門鎖，自係鋼鐵材質且質地堅硬，客觀上足以對人之生
    命、身體構成威脅，具有危險性，而屬兇器無疑，是核被告
    甲○○所為，係犯刑法第321 條第1 項第3 款之攜帶兇器竊
    盜罪。被告甲○○與共同被告乙○○有犯意聯絡及行為分擔
    ，均為共同正犯。另被告甲○○前因施用第一、二級毒品以
    及幫助恐嚇取財案件，經本院分別判處有期徒刑，並經減刑
    後定應執行刑為有期徒刑9 月確定，於96年7 月15日執行完
    畢，業如前述，並有其臺灣高等法院被告全國前案紀錄表在
    卷可憑，其於受徒刑之執行完畢後，5 年以內故意再犯本件
    有期徒刑以上之罪，應依刑法第47條第1 項之規定論以累犯
    ，並加重其刑。
(二)爰依被告甲○○之供述（見本院易字卷第57頁）及其前案紀
    錄表，審酌：其國中肄業之智識程度，目前無業，與父母、
    小孩、太太同住之生活狀況，有妨害秩序、毒品、幫助恐嚇
    取財等前案紀錄之素行，及其係負責把風而由共同被告乙○○下手行竊，涉案程度較輕，且犯後坦承犯行，態度良好等
    一切情狀，量處如主文所示之刑。未扣案之起子1 支，雖係
    供本件犯罪所用之物，惟被告甲○○及共同被告乙○○均否
    認為其等所有，既無證據足認係被告或共犯所有且供本件犯
    罪所用之物，爰不予宣告沒收，附此敘明。
五、依刑事訴訟法第273 條之1 第1 項、第299 條第1 項前段、
    第310 條之2 、第454 條第1 項，刑法第28條、第321 條第
    1 項第3 款、第47條第1 項，判決如主文。
六、如不服本判決，須於判決送達後10日內向本院提出上訴狀，
    上訴書狀依法應敘述具體理由，如未敘述具體理由者，應於
    上訴期間屆滿後20日內補提理由書於本院（均應附繕本）。
本案經檢察官江金星到庭執行職務。
中    華    民    國    97    年    6     月    23    日
                  刑事第三庭  法  官  陳 蒨 儀
上列正本證明與原本無異。
告訴人或被害人如對於本判決不服者，應具備理由請求檢察官上
訴，其上訴期間之計算係以檢察官收受判決正本之日期為準。
中    華    民    國    97    年    6     月    25    日
                              書記官  楊 國 色
附錄本判決論罪法條：
刑法第321 條第1項第3 款
犯竊盜罪而有左列情形之一者，處6 月以上、5 年以下有犯竊盜
罪而有左列情形之一者，處6 月以上、5 年以下有期徒刑：
三、攜帶兇器而犯之者。


司法院資訊處製作；財團法人民間司法改革基金會備份。
